---
numbersections: yes
title: 'Tarea 1: Rmarkdown'
author: "Augusto Souto-Pérez"
date: "17 de septiembre de 2018"
output: 
 pdf_document:
  fig_caption: yes
includes:  
      in_header: coso.tex
geometry: margin=3cm
---

El archivo fuente se encuentra en: https://github.com/AugustoSouto/Tarea_R.

#Introducción

En este documento se presentan los resultados de la simulación de dos vectores aleatorios: "y" y "x". Los mismos cuentan con largo de "N" observaciones, donde "N" es una variable aleatoria escalar.

Los vectores aleatorios y la variable "N" se distribuyen de la siguiente forma:

$$N \sim Poisson(90)$$ 
$$X_{i} \sim Uniforme(0,1)$$ 
$$Y_{i} \sim Uniforme(0,1)$$ 

```{r include=FALSE}
library(xtable)
set.seed(1)
n=rpois(1, 90)
x=runif(n, 0, 1)
y=runif(n, 0, 1)
df=data.frame(y,x)
tab=xtable(df, caption = "Tablas", label = "Etiqueta")
```

#Simulaciones y Tabla

Datos simulados:

En la tabla REF se observa que la mediana de las x es 
```{r, results='asis',echo=FALSE}
median(df$x)
```

de forma que el valor de la mediana se complete automáticamente cuando cambian
los datos.

```{r xtable, results='asis', echo=FALSE}
tab=xtable(summary(df), caption = "REF", label="Etiqueta")
print(tab, type = "latex", caption.placement = "top", comment=FALSE)
```

\newpage

#Figura

\vspace{0.5cm}

```{r, echo=FALSE, fig.cap="\\label{fig:figs}Dispersión"}
plot(x,y)
```
\\